---
title: NDR Corona Upadate Suchmaschine
author: Urs Wilke
date: '2020-04-05'
slug: []
categories: []
tags:
  - NDR
  - Corona
  - Drosten
  - DT
  - datatable
subtitle: ''
summary: ''
authors: []
lastmod: '2020-04-05T11:35:09+02:00'
featured: no
image:
  caption: ''
  focal_point: ''
  preview_only: no
projects: []
---



```{r libs, include=FALSE}
# knitr::opts_chunk$set(cache = TRUE)
library(tidyverse)
# library(pdftools)
library(rvest)

```


```{r mainsite, include=FALSE}
ndr_site <-   "https://www.ndr.de/nachrichten/info/Coronavirus-Update-Die-Podcast-Folgen-als-Skript,podcastcoronavirus102.html"
all_links <-
  ndr_site %>%
  read_html()

```


```{r rvest, include=FALSE}
a_links <- 
  all_links %>%
  html_nodes("h2 a")
Datum <- 
  all_links %>%
  html_nodes(".date") %>% 
  html_text()

# Themen <- 
#   all_links %>%
#   html_nodes("p") %>%
#   html_text() %>% 
#   .[3:15]
  # str_subset("^\nThemen")

# # episodes <-
# ndr_site %>%
#   read_html() %>%
#   html_nodes("p")
# 
links <-
  a_links %>% html_attr("href")

```


```{r all_link_data, include=FALSE}
pdf_links <-
  links %>%
  url_absolute(ndr_site) %>%
  set_names(a_links %>% html_text()) %>%
  enframe(name = "Titel", value = "url") %>%
  filter(str_detect(url, "\\.pdf$") & (!str_detect(Titel, "^Download"))) %>% 
  mutate(
    Datum#, 
    # Themen
    ) %>% 
  mutate_all(~str_remove_all(., "\n"))


# walk2(pdf_links$Titel, 
#       pdf_links$url,
#       ~download.file(.y, paste0("data/", .x)))

```


```{r download_pdfs, include=FALSE}
all_pdfs <- 
  pdf_links %>% 
  mutate(text = map(url, ~tabulizer::extract_text(.x))) %>% 
  unnest(text)

```


```{r resulting_table, include=FALSE}
df_saetze <- 
  all_pdfs %>% 
  mutate(i = row_number()) %>% 
  tidytext::unnest_tokens(Satz, 
                          text,
                          "sentences",
                          to_lower = FALSE) %>%  
  group_by(Titel) %>% 
  mutate(`Satz-Nr.` = row_number()) %>% 
  arrange(i, `Satz-Nr.`) %>% 
  mutate(`Satz-Nr.` = paste0(`Satz-Nr.`, "/", n())) %>% 
  ungroup() %>% 
  select(-i)


df_saetze <- 
  all_pdfs %>% 
  separate_rows(text, sep = "\n") %>% 
  group_by(url) %>%  
  mutate(i = case_when(str_detect(text %>% str_to_lower(), "^christian drosten$") ~ "cd",
                       str_detect(text %>% str_to_lower(), "^korinna hennig$")    ~ "kh",
                       str_detect(text %>% str_to_lower(), "^anja martini$")      ~ "am")
         ) %>%
  mutate(Absatz = cumsum(!is.na(i))) %>%  
  fill(i) %>% 
  group_by_at(c("Titel", "url", "Datum", 
                # "Themen", 
                "Absatz")) %>% 
  summarise(author = unique(i),
            text = paste(text, collapse = "\n")) %>%
  tidytext::unnest_tokens(Satz, 
                          text,
                          "sentences",
                          to_lower = FALSE) %>% 
  mutate(Seite = str_extract(Satz, "\\d+\\/\\d+")) %>% 
  fill(Seite) %>% 
  ungroup()


# write_csv(df_saetze, "drosten.csv")

```


```{r save_excel, include=FALSE}
# openxlsx::write.xlsx(df_saetze, "drosten.xlsx", firstRow = TRUE)

```

Hier ist eine tabellarische Übersicht der Skripte der täglichen Coronavirus-Update-Podcast-Folgen des NDR mit Prof. Dr. Christian Drosten, Leiter der Virologie an der Berliner Charité. 

Die Podcasts sind auf 

https://www.youtube.com/playlist?list=PLkKON9te6p3OpxqDskVsxXOmhfW0uPi1H

Die dazugehörigen Skripte sind auf:

https://www.ndr.de/nachrichten/info/Coronavirus-Update-Die-Podcast-Folgen-als-Skript,podcastcoronavirus102.html

In der Tabelle unten sind schlicht die Texte aus allen PDFs aufgeführt. Jeder Satz aus den PDFs entspricht einer Zeile in der Tabelle. Weiter habe ich den Tabellen das Datum, die url des jeweiligen PDFs, den Titel des Podcasts, die Themenübersicht und die Satz-Nr. im jeweiligen PDF aufgeführt.

Über die Suchfelder können die Texte gefiltert werden. 

Als Beispiel: Wenn man "test anzahl" (ohne Anführungszeichen) eingibt, kann man erfahren, dass in Korea fast 200.000 Labortests durchgeführt wurden und dass das viel ist (Podcast-Datum 09.03.2020). Daraus schließe ich, dass nicht jeder sich testen lassen kann, und die Tests klug eingesetzt werden müssen. Aber am besten hört man sich die Podcasts an! Ich dachte mir nur, dass das so als Suchmaschine genutzt werden kann, falls jemand für Laien veständliche Informationen zum Thema Coronavirus sucht von einer sehr kompetenten Person. 



```{r datatable, include=FALSE}

d <- df_saetze %>% 
    select(Satz, Datum, url, everything()#, 
           # -Titel,
           # -Themen
           ) %>%
  # select(Datum, `Satz-Nr.`, Satz) %>% 
  DT::datatable(filter = "top", 
                rownames = FALSE,
                options = list(
                  columnDefs = list(list(visible=FALSE, targets=3:4)),
                  dom = 'BfrtipP',
                  # see https://rstudio.github.io/DT/extensions.html
                  searchPanes = list(show = FALSE),
                  targets = c(1),
                  scrollX = TRUE,
                  buttons = list(list(
                    extend = 'colvis', columns = c(1:4)
                  ))#,
                  # fixedColumns = TRUE
  ),
  extensions = c('Buttons', 'Select', 'SearchPanes'),
  selection = 'none')
```


```{r widgetframe}
widgetframe::frameWidget(d, height = 3000, width = '100%')
```

